【裁判字號】    92,訴,2722
【裁判日期】    921224
【裁判案由】    毒品危害防制條例
【裁判全文】
臺灣高雄地方法院刑事判決                        九十二年度訴字第二七二二號
    公  訴  人  臺灣高雄地方法院檢察署檢察官
    被      告  甲○○
右列被告因違反毒品危害防制條例案件，經檢察官提起公訴（九十二年度毒偵字第二
三七八、三七０五、六四００號），本院適用簡式審判程序，判決如左：
    主      文
甲○○連續施用第一級毒品，處有期徒刑壹年參月，扣案之海洛因拾包（淨重壹點參
壹公克）均沒收銷燬之；又連續施用第二級毒品，處有期徒刑肆月，扣案之甲基安非
他命壹包（驗後毛重零點參公克）沒收銷燬之；應執行有期徒刑壹年陸月，扣案之海
洛因拾包（淨重壹點參壹公克）及甲基安非他命壹包（驗後毛重零點參公克）均沒收
銷燬之。
    事      實
一、甲○○前因施用毒品案件，經送本院裁定送觀察、勒戒後，認無繼續施用毒品之
    傾向，業經臺灣高雄地方法院檢察署檢察官於民國（下同）八十九年十二月五日
    ，以八十九年度毒偵字第七八二四號不起訴處分確定，猶不知悔改，並基於概括
    犯意，於九十一年三月二十七日起，連續在高雄市小港區○○○路五八號家中，
    施用第一級毒品海洛因，均以針筒注射之方式施用，每日約施用一至二次，最後
    一次於九十一年八月二十二日晚間八時許，於高雄市小港區○○○路五八號家中
    施用；並另基於概括之犯意，先後在九十一年五月二十日早上九時許及同年八月
    二十一日下午二時許，連續二次均在高雄市小港區上址家中施用第二級毒品甲基
    安非他命，均以將安非他命置入玻璃瓶中燒烤之方式施用；嗣於九十一年三月二
    十九日上午十一時許，在高雄市○○區○○路旁為警查獲。復於同年五月二十日
    中午十二時三十分許，為警持本院所核發之搜索票，在高雄市○○區○○街一一
    二巷三號查獲，並扣得海洛因十包（淨重一點三一公克）、甲基安非他命一包（
    驗後毛重零點三公克）。又九十一年八月二十三日下午四時許，為警持臺灣高雄
    地方法院檢察署檢察官核發之拘票，在高雄市小港區○○○路五八號查獲；且甲
    ○○經裁令付觀察、勒戒，認有繼續施用毒品傾向，再裁定送強制戒治。
二、案經高雄市政府警察局小港分局、高雄市政府警察局三民第一分局移送臺灣高雄
    地方法院檢察署檢察官偵查起訴。
    理      由
一、前開事實，業據被告甲○○於本院審理時坦承不諱，且經警於右揭時、地三次查
    獲被告後，均採集被告之尿液送高雄市立凱旋醫院鑑定結果，被告尿液三次之鑑
    驗均呈嗎啡陽性反應，且其中九十一年五月二十日及同年八月二十三日被告二次
    遭查獲時所採集之尿液中並有甲基安非他命陽性反應，此有上開醫院煙毒尿液檢
    驗成績書三份附卷可稽（九十一年七月八日高市警港分刑字第０九一００一０一
    六０號警卷第三頁、九十一年度毒偵字第二三七八號偵查卷第一一頁、九十一年
    十月二十五日高市警三（壹）分刑字第０九一００一六六四一號警卷第五頁），
    復有海洛因十包及安非他命一包扣案可資佐證，而該海洛因經法務部調查局鑑定
    結果，確為海洛因無訛，有該局鑑定通知書一紙在卷足憑（九十一年度毒偵字第
    一０五五一號偵查卷第五六頁），而所扣得之白色晶體者亦確係甲基安非他命一
    節，亦據卷附高雄醫學大學附設中和紀念醫院出具之檢驗報告可證（九十一年度
    毒偵字第一０五五一號偵查卷第五七頁）；又被告前因施用毒品案件，經送本院
    裁定送觀察、勒戒後，認無繼續施用毒品之傾向，業經臺灣高雄地方法院檢察署
    檢察官於八十九年十二月五日，以八十九年度毒偵字第七八二四號不起訴處分確
    定在案，亦有該不起訴處分書列印本一件在卷可參（本院九十一年度毒聲字第六
    ０六０號卷第八之一頁），被告係二犯本件施用毒品犯行，並有繼續施用毒品傾
    向，亦有卷附臺灣高雄看守所附設勒戒處所函及函附證明書（九十一年度毒偵字
    第二三七八號第三二、三三頁）；本件事證明確，被告犯行堪以認定，應予依法
    論科。
二、核被告甲○○所為，係犯毒品危害防制條例第十條第一項之施用第一級毒品及同
    條第二項之施用第二級毒品等罪。被告持有毒品海洛因及安非他命之低度行為，
    應為施用毒品海洛因及安非他命之高度行為所吸收，不另論罪。其先後多次施用
    第一級毒品海洛因及二次施用第二級毒品安非他命，均時間緊接，所犯係構成要
    件相同之罪名，顯均係出於概括犯意反覆為之，應各依刑法第五十六條之規定以
    連續犯論處，並分別加重其刑。又起訴事實雖以被告於九十一年五月十九日起至
    同年八月二十三日止，所為之連續施用海洛因犯行部分，係另行起意，而認與九
    十一年三月二十九日前後所為之施用海洛因犯行部分，犯意各別，惟被告已於本
  院準備程序及審理中供陳：其確係自九十一年三月二十七日起至同年八月二十二
    日止，基於同一連續施用毒品海洛因之概括犯意，連續施用海洛因，且約每日施
    用一至二次，是二部分之施用海洛因犯行，時間緊接，均如前述，是起訴事實就
    此所認，自有未洽，本院仍認應以被告就本案之全部施用海洛因犯行，均同一概
    括犯意之連續犯行。復以其所犯施用海洛因及安非他命二罪之間，犯意各別，行
    為互殊，應予以分論併罰。爰審酌被告前曾因違反毒品危害防制條例之案件，經
    觀察、勒戒，認無繼續施用傾向，而獲不起訴處分確定，已述之於前，雖獲寬典
    ，而不知悔悟，又為本件施用毒品犯行，及其於審理中坦供全部犯行之態度等一
    切情狀，各量處如主文所示之刑，並定其應執行之刑，以示懲儆。扣案之毒品海
    洛因十包（淨重一‧三一公克）、甲基安非他命一包（驗後毛重０‧三公克），
    均應依毒品危害防制條例法第十八條第一項前段規定，沒收銷燬之。
據上論斷，應依刑事訴訟法第二百九十九條第一項前段，毒品危害防制條例第十條第
一項、第二項、第十八條第一項前段，刑法第十一條、第五十六條、第五十一條第五
款，判決如主文。
本案經檢察官乙○○到庭執行職務。
中      華      民      國      九十二      年    十二    月    二十四  日
                              臺灣高雄地方法院刑事第三庭
                                      法  官  高思大
右正本證明與原本無異。
如不服本判決，應於判決送達後十日內向本院提出上訴狀，上訴於台灣高等法院高雄
分院（須附繕本）。
                                      書記官  蔡語珊
中      華      民      國      九十二    年      十二    月    二十五  日
附錄條文：
毒品危害防制條例第十條第一項
施用第一級毒品者，處六月以上五年以下有期徒刑。
施用第二級毒品者，處三年以下有期徒刑。


司法院資訊處製作；財團法人民間司法改革基金會備份。
